【裁判字號】    92,上易,1505
【裁判日期】    920829
【裁判案由】    竊佔
【裁判全文】
臺灣高等法院高雄分院刑事判決          九十二年度上易字第一五五號
    上  訴  人  台灣高雄地方法院檢察署檢察官
    被      告  丙○○
右上訴人因被告竊佔案件，不服臺灣高雄地方法院九十二年度易字第九四四號中華民
國九十二年八月二十九日第一審判決（起訴案號：臺灣高雄地方法院檢察署九十二年
度偵字第四三六九號），提起上訴，本院判決如左：
      主      文
上訴駁回。
      事實及理由
一、本案經本院審理結果，認原審判決認事用法及量刑均無不當，應予維持，並引用
    原審判決書記載之事實、證據及理由（如附件）。
二、檢察官循告發人乙○○○之聲請，上訴意旨以被告犯後態度不佳，而指摘原判決
    科處拘役拾日並諭知緩刑貳年，顯然太輕云云。然查被告丙○○於原審判決前
    已將在竊佔土地上搭蓋之建築物全部拆除，有照片二張附卷足憑，是原審審酌被
    告事後業已拆除其竊佔土地之地上物，犯後態度良好，且未曾受有期徒刑以上之
    宣告，因而科處被告拘役拾日並諭知緩刑貳年，認事用法皆無不合，檢察官徒
    憑告發人之聲請，即行上訴，其上訴非有理由，應予駁回。
據上論斷，應依刑事訴訟法第三百六十八條、第三百七十三條，判決如主文。
本案經檢察官彭南雄到庭執行職務。
中    華    民    國     九十二     年      十一      月      十八      日
                              臺灣高等法院高雄分院刑事第四庭
                                  審判長法官  蕭權閔
                                        法官  李嘉興
                                        法官  陳吉雄
右正本證明與原本無異。
不得上訴。
                                      書記官  黎  珍
中    華    民    國     九十二     年      十一      月      十九      日
                                                                   Ａ
附件：
臺灣高雄地方法院刑事判決                          九十二年度易字第九四四號
    甲  訴  人  臺灣高雄地方法院檢察署檢察官
    被      告  丙○○  男  四十九歲（民國○○○年○月○○○日生）
                        住高雄縣鳳山市○○街一二七號
                        身分證統一編號：Ｖ一一二九八一一號
右列被告因竊佔案件，經檢察官聲請簡易判決處刑（九十二年度偵字第四三六九號）
經本院簡易庭認不宜依簡易程序審理（九十二年度簡字第一０七一號），簽請改依通
常程序審理，判決如左：
    主  文
丙○○意圖為自己不法之利益，而竊佔他人之不動產，處拘役參拾日，如易科罰金，
以佰元折算壹日，緩刑貳年。
    事  實
一、丙○○原為坐落於高雄縣鳳山市○○鄉○○段芎蕉腳小段地號一一七九之二及同
    段之三號之土地所有權人。嗣因民國八十年五月六日，前開土地為高雄縣政府甲
    告徵收並分割，剩餘仍為丙○○所有之部分土地地號為一一七九之九號。詎丙○
    ○明知徵收後自己土地僅餘十二平方甲尺，竟仍意圖為自己不法之利益，於八十
    七年四月間某日起在其地號一一七九之九號土地及一一七九之二號甲有地上搭建
    鐵皮屋二層，第一層達二十三平方甲尺、第二層達三十二平方甲尺，並將上開鐵
    皮屋出租予他人牟利，以此方式竊佔前開國有土地。
二、案經乙○○○向台灣高雄地方法院檢察署檢察官聲請簡易判決處刑，經本院簡易
    庭認不宜依簡易程序審理，簽請改依通常程序審理。
    理  由
一、訊據被告丙○○對於右揭犯罪事實坦承不諱，核與證人乙○○○於警詢、偵查及
    本院審理時所訴情節相符，並有土地登記謄本一紙、台灣高雄地方法院檢察署檢
    察事務官會同大寮地政事務所勘驗後，由高雄縣大寮地政事務所寮地所二字第０
    九一００一００三九號函附之土地複丈成果圖一份、現場照片六禎及履堪筆錄一
    份及偵查卷內所附九十二年三月十三日勘驗筆錄一份、現場照片二張，及被告會
    同大寮地政事務所至現場丈量之後繪製複丈成果圖及其依指示拆除竊佔部分後之
    相片二張可資為證，本件事證明確，被告丙○○之竊佔犯行洵堪認定。
二、核被告所為，係犯刑法第三百二十條第二項之竊佔罪。爰審酌被告明知前開土地
    非其所有，竟貪圖私利即竊佔使用，確有未是，然其犯後坦承犯行，並已將竊佔
    土地之地上物拆除，犯後態度良好等一切情狀，量處如主文所示之刑，並諭知易
    科罰金之折算標準，以資懲儆。再者，被告前未曾受有期徒刑以上刑之宣告，有
    臺灣高等法院被告全國前案紀錄表在卷可按，其因一時失慮，致罹刑章，事後業
    已拆除其竊佔土地之地上物，應認已有悔意，經此偵審程序及科刑宣告之教訓後
    ，應能知所警惕而無再犯之虞，本院認其所宣告之刑以暫不執行其刑為適當，爰
    併予以宣告緩刑二年，以啟自新。
據上論斷，應依刑事訴訟法第四百五十二條、第二百九十九條第一項前段，刑法第三
百二十條第二項、第四十一條第一項前段、第七十四條第一款、罰金罰鍰提高標準條
例第一條前段、第二條，判決如主文。
中      華      民      國    九十二    年      八      月    二十九    日
                                  臺灣高雄地方法院刑事第四庭
                                      法  官    卓立婷
右正本證明與原本無異。
如不服本判決，應於判決送達後十日內，向本院提出上訴狀。
                                      書記官    李春慧
中      華      民      國    九十二    年      九      月      八      日
附錄本案論罪科刑法條全文︰
刑法第三百二十條：
意圖為自己或第三人不法之所有，而竊取他人之動產者，為竊盜罪，處五年以下有期
徒刑、拘役或五百元以下罰金。
意圖為自己或第三人不法之利益，而竊佔他人之不動產者，依前項之規定處斷。
前二項之未遂犯罰之。


司法院資訊處製作；財團法人民間司法改革基金會備份。
